臺灣臺中地方法院刑事判決　　　　　　 100年度易字第3561號
公　訴　人　臺灣臺中地方法院檢察署檢察官
被　　　告　侯家崴
上列被告因竊盜案件，經檢察官提起公訴（100 年度偵字第1401
8 號），本院判決如下：
    主  文
侯家崴犯如附表所示之罪，各處如附表編號一至五號「宣告刑欄
」所示之刑。應執行有期徒刑貳年肆月。
    事  實
一、侯家崴前於民國99年間因犯6 次竊盜案件，經本院以99年度
    簡字第484 號簡易判決判處應執行有期徒刑8 月，如易科罰
    金，以新臺幣（下同）1 千元折算1 日，併宣告緩刑3 年（
    就本案不構成累犯），應於緩刑期間內提供50小時之義務勞
    務之刑罰確定在案，竟不知悛悔，猶於緩刑期間內，意圖為
    自己不法之所有，基於竊盜之個別犯意，分別於如附表所示
    之時間、地點，以同表所示踰越安全設備之方式，侵入如附
    表所示陳芃茜、李姵嫺、黃郁鈞、林依依、洪翊庭租屋居住
    之住宅內，竊得如附表所示之物品得逞後，除將竊得之現金
    花用殆盡外，並將竊得之宏碁牌黑色筆記型電腦1 台、CASI
    O 牌粉紅色數位相機1 台、華碩牌紅色筆記型電腦1 台、So
    ny Ericsson 手機1 支等物，以14,000元之代價出售予不知
    情之王敦偉（所涉贓物犯行業經臺灣臺中地方法院檢察署檢
    察官為不起訴處分確定），變賣所得款項亦均供己花用。惟
    因侯家崴於100 年5 月22日上午11時許，在同市南屯區○○
    ○路61巷68號頂樓，攀爬進入如附表編號四所示林依依住宅
    行竊之前，即為民眾發現其形跡可疑而報警處理，然警方未
    能當場查獲侯家崴，故其仍涉犯如附表編號四、五號所示竊
    盜犯行得逞。嗣經警調閱上述地點之監視器錄影畫面查看後
    ，認定居住附近之侯家崴之犯罪嫌疑重大，乃於翌日（23日
    ）晚上10時許，前往侯家崴位於永春南路61巷70號4 樓401
    室租屋處前埋伏守候，俟侯家崴返家後乃上前對其攔檢，經
    侯家崴坦承有竊取如附表編號四所示林依依財物之犯行後，
    另在主管刑事偵查訴追之公務員尚未發覺其另有如附表編號
    一至三、五所示竊盜犯行之際，主動向警員許慎立自首其亦
    竊盜陳芃茜、李姵嫻、黃郁鈞、洪翊庭之財物，又帶同員警
    前往上開租屋處頂樓水塔旁、南屯區○○○路「春社公園」
    、南屯區○○路2 號「嶺東高中」操場等處，取出其所藏放
    之部分竊得財物（包括陳芃茜所有之PS2 遊戲機1 台、
    Canon 牌相機1 台、電池充電器1 座、porter牌皮夾1 只、
    粉紅色NDSL掌上型電玩1 台、遊戲光碟片共47片等物；黃郁
    鈞所有之白色NDSL電玩1 台、富士牌相機1 台、NDSL電玩袋
    1 只、voyage牌皮夾1 只等物；洪翊庭所有之愛爾康牌隱形
    眼鏡清潔液1 瓶、高露潔牌牙膏22公克1 條、高露潔牌牙膏
    30公克2 條等物；其餘華碩牌筆記型電腦2 台、隨身碟1 台
    、小豬存錢筒1 個、CK香水3 瓶等物），並於事後接受裁判
    ，因而偵悉上情。
二、案經臺中市政府警察局第四分局報告臺灣臺中地方法院檢察
    署檢察官偵查起訴。
    理  由
壹、程序方面：
一、按除簡式審判程序、簡易程序及第376 條第1 款、第2 款所
    列之罪之案件外，第一審應行合議審判，96年7 月4 日修正
    公布之刑事訴訟法第284 條之1 定有明文。查本案被告侯家
    崴涉犯竊盜案件，經檢察官提起公訴，其所犯為刑事訴訟法
    第376 條第2 款所列之罪，揆諸上開規定，第一審無庸行合
    議審判。
二、次按，被告以外之人（包括證人、鑑定人、告訴人、被害人
    及共同被告等）於審判外之陳述雖不符刑事訴訟法第159 條
    之1 至之4 等4 條之規定，而經當事人於審判程序同意作為
    證據，法院審酌該言詞陳述或書面陳述作成時之情況，認為
    適當者，亦得為證據；當事人、代理人或辯護人於法院調查
    證據時，知有刑事訴訟法第159 條第1 項不得為證據之情形
    ，而未於言詞辯論終結前聲明異議者，視為有前項之同意，
    同法第159 條之5 定有明文。立法意旨在於傳聞證據未經當
    事人之反對詰問予以核實，原則上先予排除。惟若當事人已
    放棄反對詰問權，於審判程序中表明同意該等傳聞證據可作
    為證據；或於言詞辯論終結前未聲明異議，基於尊重當事人
    對傳聞證據之處分權，及證據資料愈豐富，愈有助於真實發
    見之理念，且強化言詞辯論主義，使訴訟程序得以順暢進行
    ，上開傳聞證據亦均具有證據能力。本案公訴人起訴所憑證
    據方法，業據被告於本院審理中同意採為證據，且被告及公
    訴人於本院審理程序時就本案所引用之下列證據，均未加爭
    執，且本院審酌證據作成之形式，均無瑕疵、與待證事實具
    有關聯性等情況，認為適當，且無不法取得之情形，應認得
    為證據。揆諸前開說明，就本案所引用之各項證據均得採為
    本案證據，合先敘明。
三、本案被告所為不利於己之供述，並無出於強暴、脅迫、利誘
    、詐欺、疲勞訊問、違法羈押或其他不正之方法，亦非違反
    法定障礙事由經過期間不得訊問或告知義務之規定而為，依
    刑事訴訟法第156 條第1 項、第158 條之2 規定，應認其有
    證據能力。
四、本案認定犯罪事實所憑之非供述證據，均無違反法定程序而
    取得之情形，依刑事訴訟法第158 條之4 反面規定，自有證
    據能力。
貳、實體方面：
一、本院認定被告侯家崴有罪之證據如下：
（一）被告侯家崴於警詢、偵查時及本院審理中之自白。
（二）被害人陳芃茜、李姵嫺、黃郁鈞、林依依、洪翊庭分於警
      詢中之指述。
（三）證人即誠美電器行實際負責人王敦偉於警詢及偵查時證稱
      ：被告有於100 年5 月22日出售華碩牌紅色筆記型電腦1
      台、宏碁牌黑色筆記型電腦1 台、Sony Ericsson 手機1
      支、CASIO 牌粉紅色數位相機1 台等物予伊等語，及證人
      即被告同學劉勝清於警詢中指認警方翻拍之100 年5 月22
      日上午11時許、同日下午1 時10分許等時間之監視器畫面
      內之人為被告等語明確。
（四）監視錄影畫面翻拍照片、侯家崴之相片影像資料查詢結果
      、現場採證照片、查獲贓物翻拍照片、臺中市政府警察局
      第四分局扣押筆錄暨扣押物品目錄表（受執行人劉勝清）
      、同意搜索切結書（劉勝清）、臺中市政府警察局第四分
      局扣押筆錄暨扣押物品目錄表（受執行人侯家崴）、贓物
      認領保管單5 份、竊盜現場示意圖、達欣廣告廣告刊登明
      細表、誠美電器行讓渡證明書、臺中市政府警察局第四分
      局扣押筆錄暨扣押物品目錄表（受執行人王敦偉）、臺中
      市政府警察局第四分局春社派出所巡佐宋建昇於100 年6
      月1 日製作之職務報告書等證據附卷可稽。
（五）綜上證據調查結果，互核相符，由是足認被告所為任意性
      自白，核與事實相符，洵堪採信。是本案事證明確，被告
      所涉5 次犯行，均堪認定，均應依法論科。
二、按刑法第321 條第1 項第2 款所稱「越」則指踰越或超越，
    祇要踰越或超越門扇、牆垣或安全設備之行為，使該門扇、
    牆垣或安全設備喪失防閑作用，即該當於前揭規定之要件。
    而該條所謂之「安全設備」，係指依社會通常觀念足認為防
    盜之設備而言，窗戶具有防盜之作用，應屬刑法第321 條第
    1 項第2 款所定之其他安全設備（最高法院55年臺上字第54
    7 號判例意旨、45年臺上字第1443號判例意旨參照）。又刑
    法第321 條第1 項第2 款規定將「門扇」、「牆垣」、「其
    他安全設備」並列，則所謂「門扇」專指門戶而言，應屬狹
    義，即指分隔住宅或建築物內外之間之出入口大門而言。而
    所謂「其他安全設備」，指門扇牆垣以外，依通常觀念足認
    防盜之一切設備而言。如電網、門鎖、以及窗戶等是（臺灣
    高等法院暨所屬法院72年度法律座談會參照）。準此，非屬
    分隔住宅或建築物內外之間之出入口大門，而依通常觀念足
    認防盜之一切設備，諸如電網、鐵窗、門鎖以及窗戶等，均
    屬「其他安全設備」。查被告侯家崴犯本案各次竊盜犯行時
    ，均係徒手攀爬被害人住處未上鎖之窗戶，踰越該窗戶進入
    屋內行竊，則上開窗戶自屬刑法第321 條第1 項第2 款所指
    「安全設備」，揆諸前揭說明，被告所為自已該當上開條文
    所指踰越安全設備此一加重條件無疑；又被告係以侵入如附
    表所示被害人住處之方式行竊，自亦該當於同條項第1 款之
    加重條件。故核被告所為5 次犯行，各係犯刑法第321 條第
    1 項第2 款、第1 款之踰越安全設備，侵入住宅竊盜罪。被
    告侯家崴就其所犯如附表編號一、二、三、五號所載犯行，
    在職司偵查權限之司法警察得悉該案件之犯罪嫌疑人及犯罪
    事實前，主動供出其為實行犯罪之人乙節，業經被告陳明在
    卷，並有臺中市政府警察局第四分局春社派出所巡佐宋建昇
    於100 年6 月1 日製作之職務報告書1 份在卷可稽，審酌被
    害人陳芃茜、李姵嫺、黃郁鈞、洪翊庭於發現財物失竊後，
    均未報案，均未提供相關證據可供警方追查究為何人行竊，
    而其等於警方查獲被告且經被告供出上情之前，均不知竊盜
    其等財物之人即為被告此人，顯見被告係就上開竊盜被害人
    陳芃茜、李姵嫺、黃郁鈞、洪翊庭財物之4 次犯行自首，並
    於事後接受裁判，此部分合於刑法第62條前段關於自首之規
    定，爰各依法減輕其刑。至被告所犯本案5 次犯行，犯意個
    別，行為互殊，應予分論併罰。爰審酌被告為身體健全之年
    輕男子，亦為就讀嶺東科技大學之在學學生，本應致力完成
    學業，及從事正當工作賺錢供己花用，且其前於99年間因犯
    5 件竊盜罪，經本院以99年度簡字第484 號簡易判決判處應
    執行有期徒刑8 月，得易科罰金之刑罰，且認該刑罰以暫不
    執行為適當，併予宣告緩刑3 年及諭知於緩刑期間應提供50
    小時義務勞務之條件，給予自新機會後，不知悛悔，竟於緩
    刑期間內再犯本案犯罪情節更重之5 次加重竊盜犯行，顯見
    其未具有尊重他人財產權之觀念及自我反省之能力，而其竊
    盜他人財物之手段係以踰越安全設備，侵入被害人住處之方
    式為之，其所竊得之物品雖有部份返還被害人，惟其竊得之
    他人財物種類甚多，竊得之金錢亦均花用殆盡，至於可供變
    賣之手機、電腦、相機等貴重財物亦加以變賣，得款均供己
    花用，足認其所為對於被害人之財產權、居住安寧及不受無
    故侵擾等權利之戕害非輕，雖其自陳目前仍在嶺東科技大學
    就學、在中科工作，擔任技術員，每月賺取薪水約2 萬元等
    與及表示悔悟之犯罪後態度等一切情狀，爰就被告所涉犯行
    ，量處如主文所示之刑，並定其應執行之刑，以示懲儆。至
    蒞庭執行職務之檢察官雖當庭求刑就被告所犯5 罪應合併執
    行有期徒刑3 年云云，惟本院經審酌上情，認為以判決主文
    所示之宣告刑，即足收懲儆之效，是就檢察官所為求刑，爰
    不予採酌。另扣案手提塑膠袋1 個、ck牌香水2 個、讓渡證
    明書1 本等物，業經被告於審理中供稱：塑膠袋是其所有，
    行竊時未攜帶使用，香水是其所有，且與本案無關，讓渡證
    明書非其所有等語在卷，佐以證人王敦偉之警詢陳述可知，
    上開讓渡證明書為證人王敦偉之物，而其餘扣案物均與本案
    犯罪無關，本院自不得併予宣告沒收。檢察官起訴意旨就此
    部分亦未為沒收之聲請，附此敘明。
據上論斷，應依刑事訴訟法第284 條之1 、第299 條第1 項前段
，刑法第321 條第1 項第1 款、第2 款、第62條前段、第51條第
5 款，判決如主文。
本案經檢察官沙小雯到庭執行職務。
中    華    民    國    100     年    12  月    20    日
                  刑事第十九庭   法  官  胡芷瑜
以上正本證明與原本無異。
如不服本判決，應於收受送達後10日內向本院提出上訴書狀，並
應敘述具體理由；其未敘述上訴理由者，應於上訴期間屆滿後20
日內向本院補提理由書（均須按他造當事人之人數附繕本）「切
勿逕送上級法院」。
                                 書記官  曾惠雅
中    華    民    國    100     年    12  月    20    日
附錄論罪科刑法條全文：
中華民國刑法第321條
（加重竊盜罪）
犯竊盜罪而有下列情形之一者，處6 月以上、5 年以下有期徒刑
，得併科新臺幣10萬元以下罰金：
一、侵入住宅或有人居住之建築物、船艦或隱匿其內而犯之者。
二、毀越門扇、牆垣或其他安全設備而犯之者。
三、攜帶兇器而犯之者。
四、結夥三人以上而犯之者。
五、乘火災、水災或其他災害之際而犯之者。
六、在車站、埠頭、航空站或其他供水、陸、空公眾運輸之舟、
    車、航空機內而犯之者。
前項之未遂犯罰之。
附表：
┌─┬─────┬───────┬────────┬───┬─────┐
│編│犯罪時、地│行  竊  方  式│竊得之物品      │被害人│ 宣告刑   │
│號│          │              │                │      │          │
├─┼─────┼───────┼────────┼───┼─────┤
│一│100 年5 月│自該棟大樓頂樓│Canon 牌黑色數位│陳芃茜│侯家崴踰越│
│  │19日晚上7 │陽台攀爬冷氣窗│相機1 台、PS2 遊│      │安全設備，│
│  │時許，在臺│口，以腳試探該│戲機1 台、遊戲光│      │侵入住宅竊│
│  │中市南屯區│處房間窗戶，發│碟片共47片、NDSL│      │盜，處有期│
│  │永春南路68│現未上鎖後，旋│遊樂機1 台及    │      │徒刑陸月。│
│  │號501 室  │打開該處窗戶之│POTER 牌皮夾1 個│      │          │
│  │          │安全設備，並入│、粉紅色女用皮夾│      │          │
│  │          │內行竊。      │1 個等物。      │      │          │
├─┼─────┼───────┼────────┼───┼─────┤
│二│100 年5 月│自該棟大樓頂樓│ACER牌黑色筆記型│李姵嫺│侯家崴踰越│
│  │21日晚上7 │陽台攀爬冷氣窗│電腦1 台、CASIO │      │安全設備，│
│  │時許，在臺│口，以腳試探該│牌粉紅色數位相機│      │侵入住宅竊│
│  │中市南屯區│處房間窗戶，發│1 台等物。      │      │盜，處有期│
│  │永春南路61│現未上鎖後，旋│                │      │徒刑陸月。│
│  │巷50號501 │打開該處窗戶之│                │      │          │
│  │室        │安全設備，並入│                │      │          │
│  │          │內行竊。      │                │      │          │
├─┼─────┼───────┼────────┼───┼─────┤
│三│100 年5 月│自該棟大樓頂樓│Sony Erics son牌│黃郁鈞│侯家崴踰越│
│  │21日晚上8 │陽台攀爬冷氣窗│手機1 支、白色  │      │安全設備，│
│  │時許，在臺│口，以腳試探該│NDSL遊樂機1 台、│      │侵入住宅竊│
│  │中市南屯區│處房間窗戶，發│NDSL 電 玩袋1 個│      │盜，處有期│
│  │永春南路61│現未上鎖後，旋│、富士牌白色即可│      │徒刑陸月。│
│  │巷46號502 │打開該處窗戶之│拍相機1 台、    │      │          │
│  │室        │安全設備，並入│voyage牌黑色皮包│      │          │
│  │          │內行竊。      │1 個等物。      │      │          │
├─┼─────┼───────┼────────┼───┼─────┤
│四│100 年5 月│自該棟大樓頂樓│錢包1 個（內含現│林依依│侯家崴踰越│
│  │22日上午11│陽台攀爬冷氣窗│金1000元）、華碩│      │安全設備，│
│  │時許，在臺│口，以腳試探該│牌紅色筆記型電腦│      │侵入住宅竊│
│  │中市南屯區│處房間窗戶，發│1 台、華碩牌黑色│      │盜，處有期│
│  │永春南路61│現未上鎖後，旋│筆記型電腦1 台等│      │徒刑捌月。│
│  │巷28號5樓 │打開該處窗戶之│物。            │      │          │
│  │502室     │安全設備，並入│                │      │          │
│  │          │內行竊。      │                │      │          │
├─┼─────┼───────┼────────┼───┼─────┤
│五│100 年5 月│自該棟大樓頂樓│零錢包1 個（內含│洪翊庭│侯家崴踰越│
│  │22日中午12│陽台攀爬冷氣窗│10元紀念幣約10  │      │安全設備，│
│  │時許，在臺│口，以腳試探該│枚及機車鑰匙1 把│      │侵入住宅竊│
│  │中市南屯區│處房間窗戶，發│）、現金40元、牙│      │盜，處有期│
│  │永春南路61│現未上鎖後，旋│膏3 條、隱形眼鏡│      │徒刑陸月。│
│  │巷70號 5樓│打開該處窗戶之│清潔液1 瓶等物。│      │          │
│  │502室     │安全設備，並入│                │      │          │
│  │          │內行竊。      │                │      │          │
└─┴─────┴───────┴────────┴───┴─────┘